臺灣臺中地方法院刑事判決　　　　　　　　　　　　九十一年度易字第一八六號
　　公　訴　人　臺灣臺中地方法院檢察署檢察官
　　被　　　告　丁○○
右列被告因恐嚇等案件，經檢察官提起公訴（九十一年度偵字第二０一九號），本院
判決如左：
    主  文
丁○○連續以加害生命、身體之事，恐嚇他人致生危害於安全，累犯，處有期徒刑捌
月，扣案之水果刀壹把，沒收；又於公務員依法執行職務時，當場侮辱，累犯，處有
期徒刑肆月。主刑部分應執行有期徒刑拾月。
    事  實
一、丁○○前因違反肅清煙毒條例案件，經本院於民國（下同）八十七年三月十九日
    判處有期徒刑三年一月，並於同年四月十一日確定，而於九十年六月二十八日執
    行完畢出監；竟猶不知戒慎，於九十一年一月十九日十二時許，駕駛車號２Ｑ─
    ７５２５號自小客車行經臺中縣清水鎮鎮○路大溝旁，不慎撞及路樹致車身橫跨
    鎮平路，後方適有丙○○駕駛車號Ｘ３─２６３８號自小客車直行而來，丙○○
    見前車擋住去路，遂鳴按喇叭二聲促請丁○○移車以便通行，丁○○竟下車向丙○○稱：「你沒看到我的車停在這裡嗎？妳還按喇叭」等語，並以右腳踹丙○○
    所駕駛前開車輛之前保險桿，致保險桿落漆（毀損部分業據丙○○撤回告訴，已
    由臺灣臺中地方法院檢察署檢察官另為不起訴處分），丁○○因遭丙○○按喇叭
    而心生不悅，遂基於恐嚇之故意，返回２Ｑ─七五二五號自小客車內，取出一把
    水果刀追向丙○○之自小客車，以此欲加害生命、身體之方式恐嚇丙○○，致丙○○心生畏懼而倒車逃離，丁○○復繼續追逐丙○○約六十公尺後始罷手。丙○○逃離後報警處理，臺中縣警察局清水分局大秀派出所警員甲○○、乙○○據報
    於同日十二時二十分許趕至現場處理，丁○○竟基於前開恐嚇之概括犯意，對丙○○、甲○○、乙○○嚇稱：「你們的面貌我都記得，我最多關二、三年，你們
    最好都小心一點，我會讓你們死的很難看」等語，以此加害生命、身體之事告知
    渠等三人，致生危害於該三人之安全。嗣甲○○、乙○○逮捕丁○○帶上警車時
    ，丁○○竟另行起意而對依法執行公務之甲○○、乙○○當場辱罵三字經，公然
    侮辱周員二人。丁○○在大秀派出所製作筆錄時，仍基於前開恐嚇之概括犯意，
    再對甲○○、乙○○嚇稱：「你們下班就不帶槍，出門要小心一點，我會等你們
    ，會讓你們死的很難看」等語，致生危害於甲○○、乙○○之安全，並足使該等
    二人心生畏懼。
二、案經丙○○訴由台中縣警察局清水分局報告臺灣臺中地方法院檢察署檢察官偵查
    起訴。
    理  由
一、訊據被告丁○○曾於臺灣臺中地方法院檢察署檢察官偵訊時表示遭員警乙○○、
    甲○○刑求等情，惟經該署檢察官當庭諭知對被告丁○○拍照結果，被告丁○○
    僅於手腕部分有手銬痕，除此之外全身並無任何外傷等情，有相片三張在卷可憑
    ，且承辦員警乙○○曾於偵訊時到庭作證稱當時被告被上手銬後，一直拼命掙扎
    ，手銬愈銬愈緊，該承辦員警乙○○、甲○○亦於本院審理時到庭結證稱：當時
    係因被告被上手銬後一直轉動手腕而致手上有些手銬痕，並沒有刑求逼供等情，
    被告復無法說明當時遭刑求逼供之確切情況，則被告所言遭受刑求云云，當屬子
    虛，不足採認，核先敘明。
二、本件被告丁○○固坦承因遭丙○○按喇叭示意不要停在路上，遂向丙○○稱「你
    沒看到我車停在這嗎？還按喇叭」等語，復持水果刀追趕丙○○等節，惟矢口否
    認有出言恐嚇、辱罵到場處理之員警甲○○、乙○○等情，並辯稱：當初會持水
    果刀追趕丙○○，係因誤將丙○○認作其仇家所致，後來因為施用毒品而神智不
    清，已想不起來究發生何事，沒有恐嚇、辱罵員警，也沒有在員警處理現場時再
    度恐嚇丙○○之行為云云。惟查：右揭事實業據被害人丙○○、甲○○、乙○○
    於警訊、偵查中指述歷歷，並於本院審理時到庭結證稱屬實，該三名證人與被告
    丁○○並無夙隙，自無誣陷被告之理，此外，復有扣案之水果刀一把為證。而被
    告丁○○身材高大逵梧，持水果刀追逐被害人丙○○之際，尚且顯露兇狀，邊追
    邊罵等情，業據被害人丙○○指述在卷，其行為顯然已對被害人丙○○造成心理
    上之強制力無訛；又被告於員警甲○○、乙○○到場處理時，尚且對丙○○、甲○○、乙○○嚇稱：「你們的面貌我都記得，我最多關兩、三年，你們最好都小
    心一點，我會讓你們死的很難看。」，復又對甲○○、乙○○二人稱：「你們下
    班就不帶槍，出門要小心一點，我會等你們，會讓你們死的很難看」等語，由該
    言詞之內容可窺得被告出言時，確實有以該等言語恐嚇致生危害於安全之認知。
    被告雖以前詞置辯，然查：被害人丙○○僅係一弱女子，與被告所稱之仇家，於
    外觀上已有顯然可辨之處，被告當不致產生誤認，況被告曾經先下車踢踹被害人
    丙○○之汽車前保險桿，依保險桿與被害人所坐之駕駛座間之距離，被告應已可
    清楚辨認被害人丙○○並非其仇家，惟竟仍返回車上取出水果刀繼續追向被害人
    丙○○，所辯誤認云云，顯屬事後卸責之詞，不足為採。被告復辯稱當實施用毒
    品而導致神智不清云云，然證人甲○○於本院審理時到庭結證稱：「（製作筆錄
    時，被告神智如何？）我問的問題他都能夠回答，態度非常惡劣，他的精神狀況
    我並沒有發現有何異常。」等語，又被害人丙○○亦結證稱：「他的精神狀況應
    該還好，只是很兇而已」，再經本院依據被告於審理中尚未表明案發時精神狀態
    有障礙之前，曾就被告當時能否記得對被害人丙○○說過甚麼話為訊問，被告供
    稱能記得當時之情形，且能清楚敘明向被害人丙○○說過甚麼話等情，堪信被告
    當時之精神狀態並無任何異常，所辯並不足為採。從而，本件事證明確，被告犯
    行足堪認定，應依法予以論科。
二、核被告所為，係犯刑法第一百四十條第一項侮辱公務員罪、第三百零五條恐嚇罪
    。被告所為數恐嚇行為，時間緊接，所犯罪名相同，顯係出於概括之犯意為之，
    為連續犯，應依刑法第五十六條之規定以一罪論，並加重其刑。而被告以一行為
    同時恐嚇馬蓁婕、乙○○、甲○○而侵害該三人之法益，屬想像競合犯，應依刑
    法第五十五條之規定，論以一罪。又被告所犯前開二罪間，犯意各別、行為互異
    ，應分論併罰。查被告前因違反肅清煙毒條例案件，經本院於八十七年三月十九
    日判處有期徒刑三年一月，並於同年四月十一日確定，而於九十年六月二十八日
    執行完畢出監，有臺灣高等法院被告全國前案紀錄表一份及法務部全國檢察官線
    上查詢刑案人犯在間所最新資料報表一份在卷可稽，其於五年以內再犯本件有期
    徒刑以上之罪，為累犯，應依刑法第四十七條規定加重其刑，並遞加重之。原審
    酌被告犯罪之動機係僅因停車之小事即欲以武力恫嚇他人、復無視於公權力之存
    在而對辦案員警以言語挑釁以及犯後並未坦承犯行，猶以各式辯詞矯飾卸責，犯
    後態度不佳等情，各量處以如主文所示之刑，並定應執行刑。末查，扣案之水果
    刀一把，乃被告持以恐嚇被害人丙○○所用之物，雖被告極力辯稱該水果刀係臨
    時在路邊撿來要嚇被害人丙○○的，然而被害人丙○○經本院再三詢問結果，證
    稱當時確實親眼看到被告自車上取下水果刀一把，由被害人當時與被告距離之近
    ，當無誤記之可能，堪信該把水果刀為被告所有，爰依刑法第三十八條第一項第
    二款之規定予以宣告沒收。
據上論斷，應依刑事訴訟法第二百九十九條第一項前段，刑法第一百四十條第一項、
第三百零五條、第四十七條、第五十一條第五款、第三十八條第一項第二款，罰金罰
鍰提高標準條例第一條前段、第二條，判決如主文。
中      華      民      國      九十一      年      八      月  十六    日
                            臺灣臺中地方法院刑事第七庭
                                        法  官 林學晴
右正本證明與原本無異。
如不服本判決，應於送達後十日內向本院提出上訴狀 （須附繕本） ，上訴於台灣高
等法院台中分院。
                                        書記官
中      華      民      國      九十一      年      八      月  十六    日
附錄論罪科刑法條
刑法第一百四十條
於公務員依法執行職務時當場侮辱或對於其依法執行之職務公然侮辱者，處六月以下
有期徒刑、拘役或一百元以下罰金。
對於公署公然侮辱者亦同。
刑法第三百零五條
以加害生命、身體、自由、名譽、財產之事恐嚇他人，致生危害於安全者，處二年以
下有期徒刑、拘役或三百元以下罰金。
